臺灣桃園地方法院刑事判決　　　　　　　 94年度易字第338號
公　訴　人　臺灣桃園地方法院檢察署檢察官
被　　　告　戊○○　男　35歲.
上列被告因竊盜等案件，經檢察官提起公訴（92年度偵緝字第52
9 號、92年度偵字第8236〈起訴書誤載為10726 〉號、92年度偵
字第10988 號），被告於本院準備程序進行中，就被訴竊盜部分
（傷害部分另以其他程序審結）之事實為有罪陳述，經告知簡式
審判程序意旨，聽取當事人意見後，本院裁定由受命法官獨任依
簡式審判程序審理，並判決如下：
    主  文
戊○○連續毀越安全設備，於夜間侵入住宅竊盜，處有期徒刑捌
月。
    事  實
一、戊○○基於意圖為自己不法所有之概括犯意，連續於附表所
    示之時間、地點，以附表所示之方式，竊取如附表所示被害
    人之財物得手。嗣經員警比對如附表編號1 所示之行動電話
    序號，查得持有人為彭任學，依其供稱該行動電話係由戊○
    ○所交付，而查悉如附表編號1 所示之犯行；另由附表編號
    2 、3 、4 所示地點，採得血跡棉棒、含有唾液之煙蒂及指
    紋，經送內政部警政署刑事警察局鑑定、比對，認與戊○○
    之資料相符，而循線查悉如附表編號2 至5 所示之犯行。
二、案經桃園縣政府警察局中壢分局、平鎮分局報告臺灣桃園地
    方法院檢察署檢察官偵查起訴。
　　理  由
一、上開犯罪事實，業據被告戊○○於警詢、檢察官訊問、本院
    審理時坦承不諱（見92年度偵字第10988 號偵查卷第6 、41
    、42頁；本院卷第16、17頁），核與證人即被害人丁○○、
    丙○○、甲○○、乙○○、己○○於警詢時證述之遭竊情節
    （見91年度偵字第4653號偵查卷第11、12頁、92年度偵字第
    10988 號偵查卷第8 、9 、17、28、29頁）及證人彭任學於
    警詢時證稱其持有如附表編號1 所示之行動電話係由被告所
    交付等語（見91年度偵字第4653號偵查卷第9 、10頁）均相
    符，而員警在附表編號2 、3 、4 所示地點採得之血跡棉棒
    、含有唾液之煙蒂及指紋，經送內政部警察署刑事警察局鑑
    定、比對後，均與被告之資料相符，有該局91年6 月5 日刑
    醫字第0910135204號鑑驗書、91年6 月6 日刑紋字第091014
    0634號鑑驗書、92年3 月21日刑紋字第0920035684號鑑驗書
    暨刑事採驗紀錄、勘查照片及相關指紋資料在卷可稽（見92
    年度偵字第10988 號偵查卷第10至16、19至27頁），復有卷
    附之贓物領據、贓物照片（見91年度偵字第4653號偵查卷第
    13、14頁）、現場指證照片（見92年度偵字第10988 號偵查
    卷第30、31頁）可為佐證，足認被告之自白與事實相符。本
    案事證明確，應依法論科。
二、按窗戶乃安全設備之一種，被告如附表編號1 、2 、4 、5
    所示之犯行，係以踰越其所破壞或單純未上鎖之被害人住處
    窗戶，於夜間入內竊盜，核其所為，係犯刑法第321 條第1
    項第1 款、第2 款之毀越、踰越安全設備於夜間侵入住宅竊
    盜罪（最高法院45年臺上字第1443號判例意旨參照）；被告
    於如附表編號3 所示之犯行，則係犯刑法第320 條第1 項之
    普通竊盜罪。其所為如附表所示之犯行，時間緊接，所犯基
    本構成要件均相同，雖有普通竊盜、攜帶兇器竊盜之分，仍
    成立連續犯，應依刑法第56條論以情節較重之毀越安全設備
    於夜間侵入住宅竊盜罪一罪，並加重其刑。檢察官起訴書所
    載犯罪事實，雖未敘及如附表附註欄所示之犯行，惟與起訴
    之竊盜犯行，僅涉加重條件之多寡及有無，因竊盜行為祇有
    一個，仍祇成立一罪（69年臺上字第3945號判例意旨參照）
    ，且各該部分之犯行復經檢察官當庭補正（見本院卷第17頁
    ），本院自得併予審究。爰審酌被告正值盛年，不思正途竊
    盜他人財物，對社會治安影響非輕，惟犯後坦承犯行，態度
    尚稱良好，暨其犯罪之動機、目的、手段等一切情狀，量處
    如主文所示之刑。至被告用以為如附表編號4 、5 所示之竊
    盜犯行所持不詳物品並未扣案，亦無證據證明現尚存在或屬
    違禁物，爰不宣告沒收。
據上論斷，應依刑事訴訟法第273 條之1 第1 項、第299 條第1
項前段，刑法第56條、第321 條第1 項第1 款、第2 款，判決如
主文。
本案經檢察官古慧珍到庭執行職務。
中　　華　　民　　國　　94　　年　　4 　　月　　6 　　日
                  刑事第十庭    法　官　許炎灶
以上正本證明與原本無異。
如不服本判決，應於判決送達後10日內向本院提出上訴狀（應附
繕本），上訴於臺灣高等法院。
　　　　　　　　　　　　　　　  書記官　文巧雲
中　　華　　民　　國　　94　　年　　4 　　月　　10　　日
附錄本案論罪科刑法條：刑法第321條。
附表：
┌──┬───┬────┬───┬────┬───────┬──────────┬────┬───┐
│編號│行為人│犯罪時間│被害人│犯罪地點│竊  取  方  法│被    竊    物    品│所犯法條│附  註│
├──┼───┼────┼───┼────┼───────┼──────────┼────┼───┤
│1   │戊○○│91年1 月│丁○○│桃園縣中│踰越未上鎖之窗│行動電話1 支（價值約│刑法第32│起訴書│
│    │      │9 日晚間│      │壢市愛國│戶，於夜間侵入│新臺幣8,000 元）、現│1 條第1 │未敘及│
│    │      │9 時30分│      │路83號6 │左址竊盜      │金新臺幣1,000 元    │項第1 款│踰越窗│
│    │      │許      │      │樓之5 葉│              │                    │、第2 款│戶竊盜│
│    │      │        │      │佐照租屋│              │                    │        │之事實│
│    │      │        │      │處      │              │                    │        │      │
├──┼───┼────┼───┼────┼───────┼──────────┼────┼───┤
│2   │戊○○│91年2 月│丙○○│桃園縣中│踰越未上鎖之窗│電腦1 臺、行動電話1 │刑法第32│起訴書│
│    │      │4 日晚間│      │壢市民權│戶，於夜間侵入│支（價值共約新臺幣2 │1 條第1 │未敘及│
│    │      │11、12時│      │路159 號│左址竊盜      │萬多元）            │項第1 款│夜間踰│
│    │      │許      │      │丙○○經│              │                    │、第2 款│越窗戶│
│    │      │        │      │營「勁堡│              │                    │        │竊盜之│
│    │      │        │      │托兒所」│              │                    │        │事實  │
│    │      │        │      │之住處  │              │                    │        │      │
├──┼───┼────┼───┼────┼───────┼──────────┼────┼───┤
│3   │戊○○│92年5 月│甲○○│桃園縣平│自隔壁空屋開啟│含手鍊、項鍊及戒指等│刑法第32│      │
│    │      │11日中午│      │鎮市自由│未上鎖之頂樓大│之金飾1 批（價值約新│0 條第1 │      │
│    │      │11、12時│      │街7 巷22│門，侵入左址竊│臺幣4 萬元）        │項      │      │
│    │      │許      │      │弄39號林│盜（侵入住宅部│                    │        │      │
│    │      │        │      │榮吉之住│分未據告訴）  │                    │        │      │
│    │      │        │      │處      │              │                    │        │      │
├──┼───┼────┼───┼────┼───────┼──────────┼────┼───┤
│4   │戊○○│92年2 月│乙○○│桃園縣平│以不詳物品（未│金飾1 批（價值約新臺│刑法第32│起訴書│
│    │      │18日晚間│      │鎮市湧光│扣案，無證據證│幣1 萬元）          │1 條第1 │未敘及│
│    │      │7 、8 時│      │路2 巷13│明為兇器）破壞│                    │項第1 款│夜間竊│
│    │      │許      │      │弄19之2 │左址之窗戶，於│                    │、第2 款│盜之事│
│    │      │        │      │號3 樓胡│夜間侵入竊盜  │                    │        │實    │
│    │      │        │      │秀珍之住│              │                    │        │      │
│    │      │        │      │處      │              │                    │        │      │
├──┼───┼────┼───┼────┼───────┼──────────┼────┼───┤
│5   │戊○○│92年2 月│己○○│桃園縣平│以不詳物品（未│DVD 1 臺、手機1 支、│刑法第32│起訴書│
│    │      │28日凌晨│      │鎮市忠孝│扣案，無證據證│現金新臺幣3 千多元  │1 條第1 │未敘及│
│    │      │0 時許  │      │路192 巷│明為兇器）破壞│                    │項第1 款│毀越窗│
│    │      │        │      │10號蕭頗│左址之窗戶，於│                    │、第2 款│戶竊盜│
│    │      │        │      │盛之住處│夜間侵入竊盜  │                    │        │之事實│
└──┴───┴────┴───┴────┴───────┴──────────┴────┴───┘
